【裁判字號】    98,簡上,684
【裁判日期】    980930
【裁判案由】    詐欺
【裁判全文】
臺灣板橋地方法院刑事判決             98年度簡上字第684號
上  訴  人  甲○○
上列上訴人即被告因詐欺案件，不服本院刑事庭民國98年4 月30
日98年度簡字第2457號第一審刑事簡易判決（聲請簡易判決處刑
案號：98年度偵字第7372號），提起上訴，本院管轄之第二審合
議庭判決如下：
    主      文
上訴駁回。
甲○○緩刑貳年。甲○○並應依附表所示之給付方式向乙○○、
丙○○給付如附表所示之金額。
    事實及理由
一、本案經本院管轄第二審之合議庭審理結果，認原審以上訴人
    即被告甲○○犯刑法第30條第1 項前段、第339 條第1 項之
    幫助詐欺取財罪，判處有期徒刑3 月，如易科罰金，以新臺
    幣1 千元折算1 日，經核其認事用法及量刑均無違法或不當
    ，應予維持，並引用原審刑事簡易判決書記載之事實、證據
    及理由如附件。
二、上訴人提起本件上訴意旨略以：伊是因為存摺、提款卡遺失
    始遭他人盜用，然伊願賠償被害人丙○○、乙○○之相關損
    失。經查，原審認事用法並無不當，就上訴人所提之前揭抗
    辯何以不可採信，亦已於判決理由中詳為論述，上訴人提起
    本件上訴，自無理由，應予駁回。末查，上訴人前未曾因故
    意犯罪受有期徒刑以上刑之宣告，此有臺灣高等法院被告前
    案紀錄表乙份在卷可參，於本件中因一時失察，致罹刑典，
    惟犯後於本院審理中尚能坦承己身不當之處，且願意賠償被
    害人等之損失，除已賠付被害人乙○○所受共計新臺幣（下
    同）21,234元損害中之8 千元部分金額，而有匯款單據兩紙
    在卷可按外，並已與丙○○達成調解，就此亦有本院三重簡
    易庭調解筆錄影本存卷足查，可認其犯後態度良好、深具悔
    意，經此次科刑教訓後，應知警惕而無再犯之虞，本院認為
    前開對其宣告之刑，以暫不執行為適當，爰依刑法第74條第
    1 項第1 款之規定，併予宣告緩刑2 年，以啟自新。次按緩
    刑宣告，得斟酌情形，命犯罪行為人向被害人支付相當數額
    之財產或非財產上之損害賠償，刑法第74條第2 項第3 款定
    有明文，查本件上訴人尚未完全賠付上開被害人等所受損害
    ，本院斟酌上開各項情狀後，認於上訴人緩刑期間課予前開
    負擔，乃為適當，爰併予宣告之。
三、臺灣板橋地方法院檢察署98年度偵字第20125 號移送併辦意
    旨以：被告基於幫助詐欺取財之犯意，於98年1 月初某日在
    臺北縣蘆洲市○○路38號附近，將其申辦之中國信託商業銀
    行樹林分行帳號000000000000號帳戶（下稱中信銀行帳戶）
    ，連同前述本案之國泰世華商業銀行蘆洲分行帳戶（下稱國
    泰世華銀行）一併交付詐欺集團成員使用，嗣該集團成員利
    用該中信銀行帳戶，於98年1 月5 日對林佳蓉詐稱網路交易
    有誤，須前往ATM 依指示操作，致林佳蓉陷於錯誤，陸續匯
    款2 萬9 千元、3 萬元、2 萬4 千元至上訴人之中信銀行帳
    戶內，旋遭提領一空，因認被告就此亦涉幫助詐欺取財罪嫌
    ，且與本案有裁判上一罪之關係。惟查，上揭併辦事實為被
    告所否認，表示當時係因遺失該帳戶始為他人不法盜用，準
    此，被告有無併辦所指罪嫌，已非甚明，縱認被告真有交付
    行為，其交付中信銀行帳戶之時，是否必曾併同交付本案國
    泰世華銀行帳戶，容亦有疑，則其交付上開兩帳戶間，究竟
    有無時空上之區別，而得評價為各自獨立之兩行為，既仍未
    定，檢察官移請併辦部分難認與本案有何裁判上一罪之關係
    ，本院自不能審究該移送併辦部分，應退由檢察官另為適法
    之處理，併此敘明。
四、上訴人經合法傳喚，無正當理由不到庭，爰依刑事訴訟法第
    371條之規定，不待其陳述，逕為被告缺席之判決。
據上論斷，應依刑事訴訟法第455 條之1 第1 項、第3 項、第36
8 條、第371 條、第373 條，刑法第74條第1 項第1 款、第2 項
第3 款，判決如主文。
本案經檢察官蘇振文到庭執行職務。
中    華    民    國    98    年    9     月    30    日
                  刑事第六庭  審判長法  官  胡堅勤
                                    法  官  林家賢
                                    法  官  盧軍傑
上列正本證明與原本無異。
不得上訴。
                                    書記官  周玉茹
中    華    民    國    98    年    9     月    30    日
┌─────────────────────────────────────────┐
│附表：                                                                            │
├─────┬───────────┬───────────────────────┤
│給付對象  │給付總金額            │給付方式                                      │
├─────┼───────────┼───────────────────────┤
│丙○○    │29,000元              │自98年9 月10日起至99年2 月10日止，每月10日前各│
│          │                      │給付4 千元，99年3 月10日給付5 千元。          │
├─────┼───────────┼───────────────────────┤
│乙○○    │13,234元              │自98年10月16日起至同年12月16日止，每月16日前各│
│          │                      │給付4千元、4千元、5,234元。                   │
└─────┴───────────┴───────────────────────┘
附錄本案論罪科刑法條全文：
刑法第三百三十九條第一項：
意圖為自己或第三人不法之所有，以詐術使人將本人或第三人之
物交付者，處五年以下有期徒刑、拘役或科或併科一千元以下罰
金。
附件：


司法院資訊處製作；財團法人民間司法改革基金會備份。
